臺灣臺北地方法院刑事判決　　　　　　　93年度易字第1203號
公　訴　人　臺灣臺北地方法院檢察署檢察官
被　　　告　甲○○
選任辯護人　謝志明律師
上列被告因竊盜等案件，經檢察官提起公訴（93年度偵字第
13222 號），本院判決如下：
    主  文
甲○○無故侵入他人建築物及附連圍繞之土地，處拘役伍拾日，
如易科罰金以參佰元折算壹日。
    事  實
一、甲○○於民國93年7 月22日下午14時10分許，行經台北市○○區○○段3 小段361 地號上亞太行動寬頻電信股份有限公
    司（下稱亞太公司）之電信機房外，見該機房外之圍籬為他
    人破壞而敞開未鎖，該機房之大門亦因他人破壞而未關上，
    竟因天氣悶熱而擅自進入該機房之圍籬，而侵入附連圍繞之
    土地，並續由大門侵入該機房吹冷氣納涼，嗣因觸動該機房
    之保全警報系統，為該公司網路管理中心人員乙○○及丙○○到場察看，發現甲○○蹲在機房內而報警查獲。
二、案經亞太公司訴由台北市政府警察局文山第一分局報請台灣
    台北地方法院檢察署檢察官偵查起訴。
    理  由
一、訊據被告甲○○坦承於右揭時地侵入該機房內，惟辯稱：當
    時伊不知該處所是別人所有，伊不知該機房不可以進入，伊
    無意闖入，伊到現場時，機房大門就是開開的，該處也未設
    立警告標語，伊確不知該機房不得進入云云。
二、惟查依本院卷內被告所是認之現場相片25張所示，該機房係
    由鍍鋅圍籬環繞與外地隔離，該圍籬高達2 公尺，所圍範圍
    廣大，有結構堅固之鐵門，鐵門上有鐵閂及大鎖，無論該大
    鎖是否上鎖，其防閒之用意甚明，一望可知。再由機房之大
    門有明顯被破壞之痕跡，可知該大門縱然開開未關上，亦係
    遭他人破壞侵入所致，足見該機房大門平時係上鎖關上，不
    得任意進入甚明，即使該處未設立警告標語，並無不同。並
    據證人即亞太公司職員丙○○、乙○○到庭證述明確，被告
    所辯，無非卸責之詞，不足採信，從而被告無故侵入他人建
    築物及附連圍繞之土地之犯行明確，洵堪認定。
三、核被告所為，係犯刑法第306 條第1 項之無故侵入他人建築
    物及附連圍繞之土地罪，為單純一罪。爰審酌被告犯罪之動
    機、目的、手段、所造成之損害、其智識程度、素行、犯罪
    後態度非佳等一切情狀，量處如主文所示之刑，並諭知易科
    罰金之折算標準。
四、公訴人另以被告與其夫盧嘉和（公訴人另行偵辦中）共同出
    於毀損及基於為自己不法所有意圖之犯意聯絡，持附表(一)所
    示客觀上足供兇器使用之工具，於上開時地至該電信機房外
    ，以前揭工具破壞該機房之圍籬大門門鎖，並將圍籬剪破二
    個大洞，復將機房之門鎖破壞，邊框翹壞，並破壞、竊取機
    房外，圍籬間如附表(二)所示之物品，因觸動保全警報系統，
    為乙○○及丙○○察覺報警查獲，盧嘉和則趁隙逃逸，並扣
    得如附表(一)所示之工具，而認被告另與盧嘉和共犯毀損及竊
    盜犯行云云。
五、惟查證人乙○○、丙○○二人到庭均證稱：其等前往該機房
    查看時，看到被告甲○○拿著手機蹲在地上，機房內無其他
    人，亦無附表(二)所列之物品，被告說她只是進來吹個冷氣而
    已，門鎖也不是她破壞的，現場被破壞之痕跡均為新痕跡，
    證人二人就報警等語，證人丙○○並陳稱：當時在機房內伊
    听到外面有人在草叢中走動之聲音，伊立即到機房外查看，
    看到有一男子手上好像拿著一支破壞剪往山坡下逃走，二人
    雖相距僅4 、5 公尺，惟因二人之間之高度有落差，伊無法
    看清該男子之臉，故無法確認該男子是否就是現在法庭上之
    盧嘉和，從聽到聲音至到外面查看之時間差只有有數秒鐘，
    沒看到該男子拿走如附表(二)所示之物品等語；證人乙○○則
    補陳：有人進入該機房約30秒左右警報系統會響，證人等接
    到警報趕到現場須15分鐘，該機房內本有一袋工具，附表(二)
    所示之失竊物品總重量大約50公斤，一般裝米的麻布袋可以
    裝下等語（以上見本院93年3 月28日筆錄）。可知被告當時
    手上只拿著手機，並未持有任何行竊或破壞之工具，現場亦
    未留存任何被告正在行竊之事證，如附表(一)所示之作案工具
    ，經公訴人送鑑定，未發現有可資比對之指紋，有內政部警
    政署刑事警察局93年11月19日刑紋字第0930226057號鑑驗書
    影本在卷可稽，均不能證明被告有何毀損竊盜犯行。況證人
    盧嘉和到庭證稱：伊未於本件之時地在場，伊非該逃逸之男
    子等語，被告於警詢中雖供稱：「我進入該基地台（機房）
    時，我先生盧嘉和有在身邊但他未進入基地台範圍是在基地
    台圍網外，但他看到工作人員時，不知為何跑掉，留我一人
    在現場。」，其於偵查中復供稱：「我們每星期幾乎都會去
    去那邊爬山一次到二次。看到那邊有冷氣，而且門已經被破
    壞，想進去休息一下。..... 因為他（盧嘉和）之前有前科
    ，所以每次遇到事情他都會跑掉，因為他每次都說怕麻煩。
    」（以上見93年 7月22日警詢筆錄及偵查筆錄），然查被告
    於警訊及偵查中所云其夫盧嘉和在場，除其自白外，並無積
    極之證據足證確屬無訛，而盧嘉和於偵查及審判中均矢口否
    認，並舉不在場證明，因而尚難僅憑被告之自白為盧嘉和在
    現場之認定，且證人丙○○供證所見該男子手上拿著像是破
    壞剪之工具逃逸，而該男子除手上所拿破壞剪外並無任何東
    西，故附表(二)之物品既不在現場，亦無積極證據足證係被告
    及其夫盧嘉和先前所竊，自無從據以認定被告及其夫有竊取
    附表(二)所示之物犯行，故亞太公司縱有被毀損及失竊之事實
    ，然不能證明係被告所為，自不能論以加重竊盜罪。惟公訴
    人認此部分與前揭有罪部分有目的與手段之牽連關係，爰不
    另為無罪之諭知，併此敘明。
據上論斷，應依刑事訴訟法第299 條第1 項前段，刑法第306 條
第1 項、第41條第1 項前段，罰金罰鍰提高標準條例第1 條前段
、第2 條前段判決如主文。
本案經檢察官孟令士到庭執行職務。
中　　華　　民　　國　　94　　年　　5 　　月　　9 　　日
　　　　　　　　　刑事第一庭審判長法　官　陳興邦
　　　　　　　　　　　　　　　　　法　官　林婷立
　　　　　　　　　　　　　　　　　法　官　劉亭柏
以上正本證明與原本無異
如不服本判決應於送達後10日內向本院提出上訴狀
　　　　　　　　　　　　　　　　　書記官　羅欣宜
中　　華　　民　　國　　94　　年　　5 　　月　　11　　日
附錄本案論罪科刑法條全文
中華民國刑法第306條：
 (侵入住居罪)
無故侵入他人住宅、建築物或附連圍繞之土地或船艦者，處一年
以下有期徒刑、拘役或三百元以下罰金。
無故隱匿其內，或受退去之要求而仍留滯者，亦同。
